【裁判字號】    90,訴,679
【裁判日期】    900914
【裁判案由】    毒品危害防制條例
【裁判全文】
台灣台北地方法院刑事判決                             九十年度訴字第六七九?
    公  訴  人  臺灣臺北地方法院檢察署檢察官
    被      告  甲○○
右列被告因違反毒品危害防制條例案件，經檢察官提起公訴（九十年度毒偵字第一二
一七號）及追加起訴（見本院九十年九月五日審理筆錄），本院判決如左：
    主  文
甲○○連續施用第一級毒品，累犯，處有期徒刑拾月，海洛因貳小包淨重壹點陸壹公
克均沒收銷燬之。又施用第二級毒品，累犯，處有期徒刑柒月。應執行有期徒刑壹年
貳月，海洛因貳小包淨重壹點陸壹公克均沒收銷燬之。
    事  實
一、甲○○前於民國八十五、六年間因違反麻醉藥品管理條例及藥事法等案件，經定
    執行刑為一年六月，於八十七年三月二十六日假釋出監，縮刑期滿日為八十七年
    九月五日，假釋期滿未經撤銷視為執行完畢，竟仍不知悔改，前因施用第一級毒
    品案件，經強制戒治期滿，由台灣板橋地方法院檢察署檢察官於九十年二月十三
    日，以九十年度戒毒偵字第一三九號為不起訴處分確定後，仍未戒除毒癮，於五
    年內又基於概括犯意，自九十年四月八日起至同年月二十四日二十時止，連續多
    次在其位於台北市○○街七七巷三弄七之二號住處等地，施用第一級毒品海洛因
    ，並另行起意，於同年四月二十四日二十三時許往前回溯九十六小時內，在不詳
    地點施用第二級毒品安非他命一次，嗣於同年四月二十四日二十一時四十分許，
    在台北縣新店市○○路一一○巷二號前查獲，並在其上衣左邊口袋香煙盒內扣得
    第一級毒品海洛因二小包（毛重二．一公克、驗後淨重一．六一公克）。
二、案經台北市政府警察局文山第二分局報請台灣台北地方法院檢察署檢察官偵查起
    訴。
    理  由
一、訊據被告甲○○固坦承於右揭時地施用第一級毒品海洛因之犯行，惟矢口否認有
    何施用第二級毒品安非他命之事實，辯稱：伊只有吸海洛因，並沒有吸食安非他
    命云云，惟查：被告於右揭時地右揭時地為警查獲後所採尿液，經分別送台北市
    立療養院及台灣檢驗科技股份有限公司，依酵素免疫分析法、薄層層析法、酵素
    免疫分析法及氣相層析質譜儀法檢驗及複驗結果，均呈安非他命及嗎啡鴉片陽性
    反應，此有台北市立療養院九十年五月三日煙毒尿液檢驗報告書、台灣檢驗科技
    股份有限公司九十年七月二十日濫用藥物尿液檢驗報告各一紙附卷可稽，此不僅
    可佐證被告自白施用第一級毒品犯行之真實性，且尿液中檢出安非他命陽性反應
    ，其非法吸用時間距採尿時，最長不會超過四日（行政院衛生署藥物食品檢驗局
    八十一年二月八日（81）藥檢壹字第○○一一五六號函參照），是被告當於上開
    採尿時之前四日內某時（不含其為警查獲至採尿時之期間），在不詳處所，亦有
    施用第二級毒品安非他命之情事，要無疑問。又被告前因施用第一級毒品案件，
    經台灣板橋地方法院以八十八年度毒聲字第六九四號裁定施以強制戒治，嗣經裁
    定停止戒治付保護管束，惟於保護管束期間違反保護管束應遵守事項情節重大，
    再經該院以八十九年度毒聲字第一五五號裁定撤銷停止戒治，令入戒治處所施以
    強制戒治，於九十年一月二十四日強制戒治期滿，經台灣板橋地方法院檢察署檢
    察官於九十年二月十三日以九十年度戒毒偵字第一三九號不起訴處分確定等情，
    有上開不起訴處分書、台灣高等法院檢察署刑案紀錄簡覆表附卷足憑，被告於強
    制戒治不起訴處分後五年內再犯施用毒品犯行，本件罪證已臻明確，被告犯行堪
    以認定。
二、核被告所為，係犯毒品危害防制條例第十條第一項之施用第一級毒品罪及同法第
    十條第二項之施用第二級毒品罪，其持有第一級毒品海洛因及第二級毒品安非他
    命之低度行為，為施用毒品之高度行為所吸收，均不另論罪。又其先後多次施用
    第一級毒品犯行，時間緊接，所犯係構成要件相同之罪名，顯係基於概括犯意為
    之，為連續犯，依刑法第五十六條規定以一罪論，並加重其刑。其所犯上開施用
    第一級毒品罪及施用第二級毒品罪間，犯意各別，行為互殊，應分論併罰。查被
    告前於八十五、六年間因違反麻醉藥品管理條例及藥事法等案件，於八十七年九
    月五日假釋期滿視為執行完畢，有台灣高等法院檢察署刑案紀錄簡覆表、台灣高
    等法院被告全國前案紀錄表各一件附卷可按，其於刑之執行完畢後五年內再犯有
    期徒刑以上之二罪，均為累犯，皆依刑法第四十七條規定加重其刑，並就施用第
    一級毒品部分遞加重其刑。爰審酌被告屢次施用毒品經警查獲後仍不斷然戒絕、
    惟犯後態度良好坦承犯行等一切情狀，分別量處如主文所示之刑，並定其應執行
    之刑，以示懲儆。末查，扣案之白粉兩小包（驗後淨重一．六一公克）經檢驗後
    均含第一級毒品海洛因成分，應均依毒品危害防制條例第十八條第一項前段規定
    沒收銷燬之。
據上論斷，應依刑事訴訟法第二百九十九條第一項前段，毒品危害防制條例第十條第
一項、第二項、第十八條第一項前段，刑法第十一條前段、第五十六條、第四十七條
、第五十一條第五款，判決如主文。
本案經檢察官馮成到庭執行職務
中    華    民    國      九十      年      九    月      十四          日
          臺灣臺北地方法院刑事第六庭
                                          法  官  蔡  如  琪
右正本證明與原本無異。
如不服本判決，應於判決送達後十日內，向本院提出上訴狀。
                                          書記官  黃  鈴  容
中    華    民    國      九十      年      九    月      二十一        日
附錄法條：
毒品危害防制條例第十條
施用第一級毒品者，處六月以上五年以下有期徒刑。
施用第二級毒品者，處三年以下有期徒刑。


司法院資訊處製作；財團法人民間司法改革基金會備份。
